【裁判字號】    97,台上,6429
【裁判日期】    971211
【裁判案由】    違反槍砲彈藥刀械管制條例
【裁判全文】
最高法院刑事判決            九十七年度台上字第六四二九號
上  訴  人  甲○○
上列上訴人因違反槍砲彈藥刀械管制條例案件，不服台灣高等法
院中華民國九十七年八月二十八日第二審判決（九十七年度上訴
字第一二０五號，起訴案號：台灣新竹地方法院檢察署九十六年
度偵字第二四六二號），提起上訴，本院判決如下：
    主  文
上訴駁回。
    理  由
按刑事訴訟法第三百七十七條規定：上訴於第三審法院，非以判
決違背法令為理由，不得為之。是提起第三審上訴，應以原判決
違背法令為理由，係屬法定要件。如果上訴理由書狀並未依據卷
內訴訟資料，具體指摘原判決不適用何種法則或如何適用不當，
或所指摘原判決違法情事，顯與法律規定得為第三審上訴理由之
違法情形不相適合時，均應認其上訴為違背法律上之程式，予以
駁回。本件原審經審理結果，認為上訴人甲○○基於寄藏槍枝與
子彈之犯意，於民國九十六年四月一日起至同年月十三日上午十
一時許前某日，在由其女友吳曉芬出面承租、二人同居之新竹縣
竹北市○○○路○段二一六號四樓套房，受姓名、住居所不詳之
綽號「光良」成年友人請託保管，收受其所交付內置具有殺傷力
之仿 WALTHER 廠 PPK/S 型半自動手槍製造之槍枝換裝土造金屬
槍管而成之改造手槍一支（槍枝管制編號0000000000
號；含彈匣一個）及具殺傷力之改造子彈三顆之黑色塑膠盒一個
，將之藏放在承租可得使用範圍之套房外陽台磁磚堆，嗣於九十
六年四月十三日上午十一時許，為新竹市警察局第二分局員警接
獲檢舉，持法院核發之搜索票，前往上址租屋處搜索查獲，起出
上開槍枝及子彈，而查悉上情，犯行明確，因而維持第一審依想
像競合犯從一重論上訴人以未經許可，寄藏可發射子彈具有殺傷
力之改造手槍罪（累犯，處有期徒刑肆年，併科罰金新台幣陸萬
元，並諭知罰金易服勞役折算之標準，及為相關從刑之宣告。）
之科刑判決，駁回上訴人在第二審之上訴。已詳敘其調查、取捨
證據之結果及憑以認定犯罪事實之心證理由。並就上訴人否認犯
行之供詞及其所辯各語認非可採，予以論述及指駁。從形式上觀
察，原判決尚無足以影響判決結果之違背法令情形存在。上訴意
旨略稱：(1)扣案槍枝上並無上訴人或女友吳曉芬之指紋，且非在
上訴人與女友租住處內起出，不能證明與上訴人有何關係。(2)警
方起獲扣案槍、彈之陽台，並不在搜索票記載之搜索範圍內，警
方係違法搜索，原判決未予斟酌，有理由不備之違法。(3)上訴人
於警詢及偵查中均未承認寄藏扣案槍、彈之犯行，並有第一審勘
驗警詢錄音及證人即警員彭啟彬之證詞可稽，警員羅嘉慶於第一
審證稱：上訴人在陽台就承認云云，並無足取。本件係不能證明
上訴人犯罪等語。惟查：(一)、對於被告或犯罪嫌疑人之身體、物
件、電磁紀錄及住宅或其他處所，必要時，得搜索之；對於可為
證據或得沒收之物，得扣押之。刑事訴訟法第一百二十二條第一
項、第一百三十三條第一項規定至明。原判決以警方持第一審法
院核發之搜索票，搜索查獲扣案槍、彈之上址四樓陽台，係吳曉
芬承租該四樓（整層）套房供其與上訴人同居住屋之延伸，為其
等所得支配、使用之樓層區塊，有證人即該屋出租人彭素甜於第
一審之證詞可稽，仍屬搜索票記載可得搜索處所（即上址）之範
圍，乃認警方並非違法搜索，所取得之扣案槍、彈等證據資料，
均具證據能力，此與上引法律規定即無不合。(二)、第一審勘驗上
訴人於警詢時之錄音，其中上訴人供稱：「是沒有網拍（光良持
來之槍枝），就是打開來看啊，我就說這個槍不行啊，他就說放
我這邊，我就說放。」等語，彭啟彬證述：其等發現槍枝後，有
問上訴人來源，上訴人說是朋友寄放的，真實姓名不知道等語，
及羅嘉慶所證：「他（上訴人）在我們打開盒子後，在現場就有
承認這個東西是一個綽號光良的人寄放在那邊，這東西不是他的
，但是他知道裡面是一把槍。」等語，與上開警詢錄音內容大致
相符（見第一審卷第四七、五六、七０頁）。原判決綜合上訴人
於警詢及偵、審中之供述，暨上揭證人等之證詞等卷內資料，以
扣案槍、彈上雖經鑑驗，未採得指紋可供比對，並不足執為上訴
人有利之認定，乃認扣案槍、彈確係上訴人受「光良」委託所藏
放，有上引卷內資料可為覆按，採證認事自難認有何違誤。經核
上訴意旨，係置原判決所為明白論斷於不顧，仍持已為原判決指
駁之陳詞再事爭辯，及對於事實審法院取捨證據與自由判斷證據
證明力之職權行使，徒以自己之說詞，任意指摘，難認已符合首
揭法定之第三審上訴要件。本件上訴違背法律上之程式，應予駁
回。
據上論結，應依刑事訴訟法第三百九十五條前段，判決如主文。
中    華    民    國  九十七  年   十二   月   十一   日
                      最高法院刑事第十庭
                          審判長法官  邵  燕  玲
                                法官  李  伯  道
                                法官  孫  增  同
                                法官  李  英  勇
                                法官  林  錦  芳
      本件正本證明與原本無異
                                      書  記  官
中    華    民    國  九十七  年   十二   月   十七   日
                                                     Ｒ


司法院資訊處製作；財團法人民間司法改革基金會備份。
